【裁判字號】    90,易,451
【裁判日期】    900424
【裁判案由】    傷害
【裁判全文】
臺灣高雄地方法院刑事判決                            九十年度易字第四五一號
    公  訴  人  臺灣高雄地方法院檢察署檢察官
    被      告  蘇安全
右列被告因傷害案件，經檢察官提起公訴（八十九年度偵字第二八四二五號），本院
判決如左：
    主  文
蘇安全傷害人之身體，處罰金仟元，如易服勞役，以佰元折算壹日。
    事  實
一、蘇安全於民國八十九年十二月四日，在其位於高雄縣鳳山市○○路一二五號住處
    ，因甲○○○前來催討債務甚急，而心生不滿，竟基於傷害之犯意，出手毆打甲
    ○○○臉部，致甲○○○受有臉部瘀傷（左眼臉）、左耳撕裂傷等傷害。
二、案經甲○○○訴請臺灣高雄地方法院檢察署檢察官偵查起訴。
    理  由
一、訊之被告蘇安全固坦承有於右揭時地因甲○○○前來催討債務，然伊無力清償而
    發生爭執之事實，惟矢口否認有何傷害犯行，辯稱：伊是遭甲○○○抓住胸口衣
    領，出手撥開甲○○○的手時，不小心打到甲○○○的臉云云。然查：右揭事實
    ，迭據告訴人甲○○○於偵審中指訴綦詳（見偵查卷第四頁、本院九十年二月二
    十日審判筆錄），而告訴人因此受有如事實欄所載之傷害，亦有告訴人所提出之
    高雄縣立鳳山醫院八十九年十二月四日出具之診斷證明書一件附卷可稽。參以被
    告於偵審中分別供承：「甲○○○抓我胸前，我要撥開他，而受傷」（見偵查卷
    第十六頁）、「他抓我胸口衣服，我要撥開他時，不小心打到她的臉，我沒有打
    他」、「我只是撥開他」、「只是我撥開他，所受的傷害而已，我只有撥他一下
    而已」等語（均見本院九十年四月十日審判筆錄）及證人即被告之妻蘇陳春於偵
    查中所述：「當日告訴人與我先生扭成一團，我把他們勸開」、「應該是被告要
    推開告訴人而不小心扯到的」（見偵查卷第十七頁）等語，顯見被告有於右揭時
    地因告訴人催討債務甚急而心生不滿之情，且告訴人如事實欄所示之傷害，確係
    被告出手所致，再衡以上開診斷證明書所載傷害所分佈位置，係位於左眼臉、左
    耳等二處，及所受傷勢係瘀傷、撕裂傷，並非一般擦傷等情以觀，足徵告訴人指
    訴遭受被告出手毆打，應非虛妄。至證人蘇陳春雖於偵查中陳稱告訴人所受傷害
    係被告撥開告訴人時所致云云，然該證人係被告之妻，所為證詞非無附合以迴護
    被告之虞，此部分尚難採信。末查被告雖已逾六十歲，然畢竟為男子，其用手毆
    打告訴人，自應可預見告訴人將因此受有傷害，是其有傷害之故意至明。其前開
    所辯，顯係卸責之詞，不足採信。本件事證明確，被告犯行洵堪認定。
二、核被告所為，係犯刑法第二百七十七條第一項之傷害罪。審酌被告未循理性解決
    其與前來催討債務之甲○○○間之爭執，反因無法償還而出手毆打甲○○○，致
    告訴人受有如事實欄所示之傷害，且迄未與告訴人達成和解，賠償告訴人所受損
    害，行為固有不當，惟念其近年來並無遭處有期徒刑以上之犯罪前科，有臺灣高
    等法院被告全國前案紀錄表及臺灣高雄地方法院檢察署刑案資料查註紀錄表各一
    件附卷可稽，素行尚可，應係無力清償債務，又受告訴人催討之餘，始一時衝動
    致罹本案犯行，而告訴人所受傷害尚非嚴重，及其犯後坦承部分犯行，態度尚可
    等一切情狀，量處如主文所示之刑，並諭知易服勞役之折算標準。
據上論斷，應依刑事訴訟法第二百九十九條第一項前段，刑法第二百七十七條第一項
、第四十二條第二項，罰金罰鍰提高標準條例第一條前段、第二條，判決如主文。
中      華      民      國      九十  年    四      月  二十四        日
                                  臺灣高雄地方法院刑事庭
                                      法  官    李麗珠
右正本證明與原本無異。
如不服本判決，應於判決送達後十日內，向本院提出上訴狀。
                                      書記官    陳掌珠
中      華      民      國      九十    年    四      月  二十四        日
附錄本案判決論罪科刑法條：
刑法第二百七十七條第一項：
傷害人之身體或健康者，處三年以下有期徒刑，拘役或一千元以下罰金。


司法院資訊處製作；財團法人民間司法改革基金會備份。
